【裁判字號】    92,訴,694
【裁判日期】    920926
【裁判案由】    竊盜等
【裁判全文】
臺灣彰化地方法院刑事判決                          九十二年度訴字第六九四號
    公  訴  人  臺灣彰化地方法院檢察署檢察官
    被      告  乙○○
右列被告因竊盜案件，經檢察官提起公訴（九十二年度偵字第三五○○號），本院判
決如左：
    主  文
乙○○連續行使偽造私文書，足以生損害於他人，處有期徒刑陸月，如易科罰金以參
佰元折算壹日。
    事  實
一、乙○○因缺錢花用，竟基於意圖為自己不法所有之概括犯意，連續於下述時、地
    竊取他人之動產：
（一）乙○○與丙○○原為男女朋友關係，於交往期間之民國九十一年二月十八日前
      某日，乙○○利用向丙○○借用機車之機會，持丙○○交付之機車鑰匙附帶家
      中鑰匙一支作為工具，於該日日間侵入丙○○與其母甲○○位於彰化縣彰化市
      ○○里○○路二二八巷三號七樓之二之住處（侵入住宅部份未據告訴），竊取
      甲○○所有之現金新台幣（下同）四萬元，丙○○所有之萬通商業銀行帳號0
      0000000000000號存摺一本、玉山商業銀行提款卡一張（帳號0
      000000000000號）及刻有「丙○○」三字之印章一枚。
（二）又於九十一年二月十八日與丙○○一同出遊時，利用丙○○委託其取用皮包之
      機會，竊取丙○○置於皮包內之萬通商業銀行提款卡（帳號00000000
      000000號）一張得手，之後並將其所有之萬通商業銀行提款卡放入丙○○之皮包內以掩飾其犯行。
（三）復於九十二年四月三日日間，僱請不知情之鎖匠至丙○○與其母甲○○另位於
      彰化縣南興里天祥路二一五巷二六弄六號五樓之住處開鎖後，侵入其內竊取甲○○所有之六千元及丙○○所有之健保證明一份（侵入住宅部份未據告訴）。
二、乙○○復基於行使偽造私文書及意圖為自己不法所有之概括犯意，先後於九十一
    年三月一日、九十一年三月四日持前揭竊得之丙○○萬通商業銀行存摺及印章，
    前往位於彰化縣彰化市○○路二六七號之萬通商業銀行彰化簡易型分行，分別偽
    填日期、存摺帳號0000000000，及金額依序為四萬元、二萬元之存摺
    存款提款單二張（原本現存放於上開銀行內），並在其上盜蓋丙○○之印章各一
    枚後，持之連同前開存摺先後向該分行不知情之經辦職員洪淑娟、姜志昌行使以
    領取上述款項，致洪淑娟、姜志昌陷於錯誤而如數交付，得逞後為掩飾其犯行，
    再於同年三月九日將前揭存摺、印章放回原處，足生損害於丙○○及萬通商業銀
    行彰化簡易型分行。
三、乙○○另基於意圖為自己不法所有之概括犯意，於九十一年二月十八日竊得前揭
    丙○○所有之萬通商業銀行提款卡一張後，隨即在萬通商業銀行彰化簡易型分行
    所設置屬自動付款設備之提款機上，鍵入密碼於提款機內，使該自動付款設備誤
    認為提款卡之所有人要求提款，而以此不正之方法，由萬通商業銀行彰化簡易型
    分行之提款機內，詐領丙○○之存款四萬四千元得逞。復於九十一年三月九日，
    持前揭竊得之丙○○玉山商業銀行提款卡一張，在不詳位置提款機上，鍵入密碼
    於提款機內，使該自動付款設備誤認為提款卡之所有人要求提款，而以此不正之
    方法，由提款機內，詐領丙○○之存款一萬四千元，得逞後為掩飾其犯行而將前
    揭玉山銀行提款卡放回原處。
四、經丙○○、甲○○訴由彰化縣警察局彰化分局報告臺灣彰化地方法院檢察署檢察
    官偵查起訴。
    理  由
一、訊據被告乙○○除否認竊取丙○○所有之萬通商業銀行帳號000000000
    00000號存摺，辯稱係丙○○放在伊那邊云云外，對於其餘之犯罪事實均坦
    承不諱。經查：
（一）被害人丙○○於警詢及偵查中對於被告在九十一年二月十八日前幾天侵入其位
      於彰化縣彰化市○○里○○路二二八巷三號七樓之二之住處，竊取其萬通商業
      銀行存摺，於提領款項後為掩飾犯行又放回原處等情節指訴歷歷，且被害人丙○○事後亦表示願意原諒被告，故其應無蓄意構陷被告之理，又衡情被害人丙○○於該帳戶內尚有數萬元之存款，金額對於初入社會之人可謂不少，則其焉
      有將存摺委託被告保管之理。綜上，被告所辯該存摺係丙○○委託其保管云云
      ，無非卸責之詞，尚不足採信。
（二）又被害人甲○○、丙○○於警詢及偵查中指訴被告分別於九十一年二月十八日
      前幾天及九十二年四月三日，先後侵入其住宅竊取甲○○所有之四萬元及六千
      元，丙○○所有之玉山商業銀行提款卡一張、印章一枚及健保證明一份等情節
      ，核與被告自白之情節相符。
（三）再者，被告持竊得之萬通商業銀行存摺、印章先後於九十一年三月一日、三月
      四日前往萬通商業銀行彰化簡易型分行，分別偽填日期、存摺帳號00000
      00000，及金額依序為四萬元、二萬元之存摺存款提款單二張（原本現存
      放於上開銀行內），並分別在其上盜蓋丙○○之印章各一枚後，持之連同前開
      存摺持以行使交付而向該分行不知情之經辦職員洪淑娟、姜志昌領取上述款項
      ，致洪淑娟、姜志昌陷於錯誤，如數交付等犯罪事實，已據被害人丙○○指訴
      在卷，並為被告所自承，且有萬通商業銀行存摺存款提款單影本二紙在卷可按
      。
（四）另被告持竊得被害人丙○○所有之萬通商業銀行及玉山商業銀行提款卡各一張
      ，先後於九十一年二月十八日、三月九日，至自動付款設備提款機各詐領四萬
      四千元、一萬四千元等犯罪事實，已據被害人丙○○指訴在卷，並為被告所自
      承，且有玉山商業銀行存戶交易明細表一份在卷可參。
（五）綜上，本件事證明確，被告前揭犯行均堪以認定。
二、核被告乙○○於犯罪事實欄一所為，係犯刑法第三百二十條第一項之竊盜罪。另
    按提款單係金融機構為便利存款人取款所印製之定型化表格，存款人或其代理人
    填載後即交由金融機構審查，若審查無誤，即依提款單所載之款項交付存款人或
    其代理人，並將提款單予以留存，以備查核，依其性質為私文書之一種，故核被
    告於犯罪事實欄二所為，係犯刑法第二百十六條、第二百十條之行使偽造私文書
    罪及第三百三十九條第一項詐欺取財罪；被告盜用印章（盜用印章當然產生該印
    章之印文，只成立盜用印章罪，不應再論以盜用印文罪，亦非盜用印章行為為盜
    用印文行為所吸收，最高法院八十八年度台上字第四八九七號判決可資參照）係
    偽造私文書之部分行為，偽造私文書之低度行為復為行使之高度行為所吸收，均
    不另論罪。再核被告於犯罪事實欄三所為，係犯刑法第三百三十九條之二第一項
    之以不正方法由自動付款設備取得他人之物罪。又其先後多次竊盜、行使偽造私
    文書、詐欺取財及以不正方法由自動付款設備取得他人之物之犯行，均時間緊接
    ，各觸犯構成要件相同之罪，顯各係基於概括犯意為之，均為連續犯，各應依刑
    法第五十六條之規定，分別以一罪論，並加重其刑。又被告所犯連續竊盜、行使
    偽造私文書罪、以不正方法由自動付款設備取得財物罪及詐欺取財四罪間，有方
    法結果之牽連關係，應依刑法第五十五條牽連犯之規定從一重之連續行使偽造私
    文書罪處斷。爰審酌被告年輕識淺，因缺錢花用萌生貪念，犯罪後坦承犯行，積
    極與被害人達成和解，態度尚稱良好，惟闖入住宅，危害居家安全等一切情狀，
    量處如主文所示之刑，並諭知易科罰金之折算標準。
三、公訴人雖認被告乙○○取用被害人丙○○所有之印章、存摺及提款卡之行為，尚
    不構成竊盜罪，惟查：被告已於本院調查及審理時，自承竊取前開印章、存摺及
    提款卡之犯行，事後係為掩飾其犯行始將印章、存摺及提款卡放回原處等語，則
    其於取得之際實應具備為自己不法所有之意圖，故仍應構成竊盜罪，附此敘明。
據上論斷，應依刑事訴訟法第二百七十三條之一第一項、第二百九十九條第一項前段
、刑法第五十六條、第三百二十條第一項、第二百十六條、第二百十條、第三百三十
九條第一項、第三百三十九條之二第一項、第五十五條、第四十一條第一項前段、罰
金罰鍰提高標準條例第一條前段、第二條，判決如主文。
本案經檢察官陳德芳到庭執行職務。
中      華      民      國    九十二    年      九      月    二十六    日
                                臺灣彰化地方法院刑事第三庭
                                    法      官     紀  佳  良
右正本證明與原本無異。
如不服本判決，應於判決送達後十日內，向本院提出上訴狀( 須附繕本 )。
告訴人或被害人對於判決如有不服具備理由請求檢察官上訴者，其上訴期間之計算係
以檢察官收受判決正本之日期為準。
                                    法院書記官     陳  鍚  威
中      華      民      國    九十二    年      九      月    二十六    日
附錄本案論罪科刑法條：
刑法第三百二十條第一項：
意圖為自己或第三人不法之所有，而竊取他人之動產者，為竊盜罪，處五年以下有期
徒刑、拘役或五百元以下罰金。
刑法第二百一十六條：
行使第二百十條至第二百十五條之文書者，依偽造、變造文書或登載不實事項或使登
載不實事項之規定處斷。
刑法第二百十條：
偽造、變造私文書，足以生損害於公眾或他人者，處五年以下有期徒刑。
刑法第三百三十九條第一項：
意圖為自己或第三人不法之所有，以詐術使人將本人或第三人之物交付者，處五年以
下有期徒刑、拘役或科或併科一千元以下罰金。
刑法第三百三十九條之二第一項：
意圖為自己或第三人不法之所有，以不正方法由自動付款設備取得他人之物者，處三
年以下有期徒刑、拘役或一萬元以下罰金。


司法院資訊處製作；財團法人民間司法改革基金會備份。
